【裁判字號】    95,交聲,1531
【裁判日期】    951229
【裁判案由】    交管條例聲異
【裁判全文】
臺灣板橋地方法院交通事件裁定        95年度交聲字第1531號
原處分機關  交通部公路總局臺北區監理所
異  議  人
即受處分人  乙○○
上列異議人即受處分人因違反道路交通管理處罰條例案件，不服
原處分機關於中華民國95年9 月7 日所為之裁決處分（裁決書案
號：北監自裁字第裁40-C00000000號），聲明異議，本院裁定如
下：
    主  文
異議駁回。
    理  由
一、聲明異議意旨略以：異議人即受處分人乙○○於民國95年9
    月7 日凌晨0 時35分許，駕駛車牌號碼RZ-0207 號自用小客
    車，在臺北縣鶯歌鎮○○路與國慶街路口處，因測試後呼氣
    酒精濃度達每公升0.41毫克，超過規定標準，經臺北縣政府
    警察局三峽分局（下稱原舉發機關）警員當場掣單舉發；惟
    異議人係於舉發前日晚間與友人聚餐，飲酒後由友人駕駛異
    議人上開自用小客車送異議人返家，異議人當時並未駕駛車
    輛，嗣因途遇陌生惡少騎乘機車蛇行，該友人下車理論未果
    ，即自行離去，獨留異議人於車上，因異議人為車主，無法
    離去，警員前來詢問時，始會誤認係異議人酒後駕車；異議
    人並無酒後駕車之違規行為，經異議人申訴後，原處分機關
    仍以異議人違規事證明確，而予裁罰之處分，爰依法聲明異
    議云云。
二、按汽車駕駛人飲用酒類或其他類似物後其吐氣所含酒精濃度
    超過每公升0.25毫克或血液中酒精濃度超過百分之0.05以上
    者，不得駕車，道路交通安全規則第114 條第2 款定有明文
    。次按汽車駕駛人，駕駛汽車經測試檢定酒精濃度超過規定
    標準情形者，處新臺幣（下同）15,000元以上6 萬元以下罰
    鍰，並當場移置保管該汽車及吊扣其駕駛執照1 年，道路交
    通管理處罰條例第35條第1 項第1 款定有明文；而汽車駕駛
    人有道路交通管理處罰條例第35條第1 項之情形者，應接受
    道路交通安全講習，同條例第24條第1 項第2 款亦有明文。
三、經查，本件異議人即受處分人乙○○於95年9 月7 日凌晨0
    時35分許，駕駛車牌號碼RZ-0207 號自用小客車，在臺北縣
    鶯歌鎮○○路與國慶街路口處，因測試後呼氣酒精濃度達每
    公升0.41毫克，超過規定標準，經原舉發機關警員當場掣單
    舉發等事實，有原舉發機關所掣發之北縣警交字第C0000000
    0 號舉發違反道路交通管理事件通知單、酒精濃度紀錄表等
    各1 紙在卷可稽（均影本），並經證人即當場對異議人進行
    酒測並舉發異議人本件違規事由之原舉發機關警員甲○○於
    本院審理時到庭證述明確（詳下述）。異議人對於其在上開
    時、地，經測試後之呼氣酒精濃度達每公升0.41毫克之事實
    並無爭執，惟辯稱：當時係伊友人開車載伊返家，伊並未駕
    駛車輛，因途中遇陌生惡少騎乘機車蛇行，該友人下車理論
    未果，即自行離去，獨留異議人於車上，因異議人為車主，
    無法離去，警員前來詢問時，始會誤認係異議人酒後駕車云
    云；然查，證人甲○○於本院審理時，已到庭結證略稱：本
    件係伊當場對異議人進行酒測及掣單舉發，伊當時係接獲報
    案，稱本件舉發違規地點有糾紛，伊前往了解，發現是異議
    人自己報案，說有看見兩名男子牽機車行跡可疑，異議人開
    車過去看時，差點發生擦撞，雙方因而發生口角，異議人乃
    打電話報案，伊到現場時，發現異議人滿身酒味，正下車與
    兩名男子爭吵，異議人表示係其本人開車到現場，發現兩名
    男子行跡可疑，就開車追上去，伊當時要對異議人進行酒測
    時，異議人沒有其他反應，也沒有表示該車輛係他人所駕駛
    等語明確（見本院95年9 月29日訊問筆錄第1 至第2 頁），
    足見異議人上開所辯，顯與證人前揭證述之情節不符，難以
    遽信；況且，倘如異議人所辯，當時係異議人之友人駕駛異
    議人上開車牌號碼RZ-0207 號自用小客車，欲載送異議人返
    家，則縱令途中確遇不良少年騎機車蛇行，經該友人下車理
    論未果，衡情該友人亦不致就此即逕行離去，棄酒後已無法
    自行駕駛車輛之異議人於不顧；從而，異議人上開所辯，亦
    顯與常情相違，委無足採甚明。綜上所述，本件異議人於前
    揭時、地，駕駛汽車經測試後呼氣酒精濃度超過規定標準之
    違規行為，事證明確；原處分機關以異議人違反道路交通管
    理處罰條例第35條第1 項第1 款規定，裁處罰鍰34,500元，
    並吊扣異議人之駕駛執照1 年，另依同條例第24條第1 項第
    2 款規定施以道路交通安全講習，核無不當；本件異議人之
    異議為無理由，應予駁回。
據上論斷，應依道路交通案件處理辦法第19條規定，裁定如主文
。
中    華    民    國    95    年    12    月    29    日
                  交通法庭    法  官  劉景宜
以上正本證明與原本無異。
如不服本裁定，得自收受送達之日起5 日內向本院提出抗告狀。
                              書記官  謝秀青
中    華    民    國    96    年    1     月    3     日


司法院資訊處製作；財團法人民間司法改革基金會備份。
